臺灣高等法院刑事判決
108年度上訴字第3511號
上  訴  人  臺灣桃園地方檢察署檢察官王文咨
上  訴  人
即  被  告  簡守芝  



選任辯護人  莊秉澍律師
被      告  吳旻翰  



指定辯護人  本院公設辯護人郭書益
上列上訴人等因被告等違反槍砲彈藥刀械管制條例案件，不服臺
灣桃園地方法院106年度訴字第142號，中華民國108年7月12日第
一審判決（起訴案號：臺灣桃園地方檢察署105 年度偵字第578
、1009、6841號），提起上訴，本院判決如下：
    主  文
原判決關於簡守芝部分撤銷。
上開撤銷部分，簡守芝犯非法持有空氣槍罪，累犯，處有期徒刑
陸月，併科罰金新臺幣壹萬元，罰金如易服勞役，以新臺幣壹仟
元折算壹日。扣案之空氣長槍壹枝（槍枝管制編號0000000000號
）沒收。
其他上訴駁回。
    事  實
一、簡守芝知悉具有殺傷力之空氣槍，係槍砲彈藥刀械管制條例
    第4條第1項第1款所列管之物品，非經主管機關許可，不得
    持有，竟基於持有具有殺傷力空氣槍之犯意，於民國96年間
    某日，自身分不詳綽號「阿牛」之友人處取得空氣長槍1 枝
    （槍枝管制編號0000000000號）而持有之。嗣員警於104 年
    12月7日前往其位於桃園市○○區○○街000號住處，查訪吳旻翰
    在該處試射槍枝情事時，其主動交付上開長槍給員警扣押而
    自首【同案被告黃郁盛部分，已經原審判處罪刑確定】。
二、案經桃園市政府警察局龜山分局報告臺灣桃園地方檢察署檢
    察官偵查起訴。
    理  由
壹、上訴人即被告簡守芝部分
一、關於證據能力部分：
　　本判決所引用之證據資料，無論供述證據或非供述證據，檢
    察官、簡守芝及其辯護人均同意有證據能力（見本院卷第13
    2、133頁）；且本院審酌供述證據作成時之情況，認為適當
    ；非供述證據，亦查無非法取得而應予排除之情形，自均得
    作為證據。
二、認定犯罪事實所憑之證據及理由： 
  ㈠訊之簡守芝雖坦承持有上開空氣長槍（下稱系爭空氣槍）之
    事實，然辯稱：向「阿牛」借來時不知該槍枝有殺傷力，曾
    用來打鐵罐，但沒射穿等語。辯護人則辯護略謂：本案係簡
    守芝主動向警方提出系爭空氣槍及短槍各1枝，倘若其對系
    爭空氣槍之殺傷力有所了解，則其豈可能主動向警方表明上
    情？又觀之法務調查局槍彈鑑定書內所附系爭空氣槍之外觀
    照片，系爭空氣槍之型號為「Gamo whisper IGT」，經辯護
    人於網路搜尋後發現，該槍於國內玩具店均可合法公開販售
    ，且經原審函詢華山玩具商城（春日店），該店亦表示早年
    確實可合法進口販售，則一般買家如何能想到公開販售之玩
    具槍會有殺傷力之問題？況其向「阿牛」借來時亦獲告知係
    合法購買，並無違法問題。此外，縱認簡守芝有罪，然就同
    案被告黃郁盛部分，原審依槍砲彈藥刀械管制條例第8條第6
    項及刑法第59條規定減刑後，係量處有期徒刑10月，而原審
    對簡守芝依槍砲彈藥刀械管制條例第8條第6項及第18條第1
    項規定減刑後，有機會減輕其刑至3分之2，卻處以較黃郁盛
    為重之徒刑，有失比例等語。
  ㈡經查：
  ⒈簡守芝自96年間某日起至104年12月7日交付系爭空氣槍由員
    警查扣時止，持有系爭空氣槍之事實，業據其於警詢、偵查
    、原審及本院中供承明確；並有受搜索同意書、搜索扣押筆
    錄及扣押物品目錄表等在卷可參（見105偵578號卷第6至9頁
    ）；及系爭空氣槍1枝扣案可佐。又系爭空氣槍經以自簡守
    芝處扣得之金屬喇叭彈測試發射鑑定之結果，足以射穿厚達
    0.55mm之監測板（鋁板），其單位面積動能約在65.55至72.
    90幾焦耳/平方公分之間，遠超過具有殺傷力標準之20焦耳/
    平方公分甚多乙節，亦有桃園市政府警察局槍枝初步檢視報
    告表、該局104年12月11日桃警鑑字第1040084858號槍彈鑑
    定書（見105偵578號卷第25至21、22至24頁）及法務部調查
    局107年8月2日調科參字第10703217030號槍彈鑑定書（見原
    審卷二第95至97頁）等在卷可佐，是其持有之系爭空氣槍具
    有殺傷力乙情甚明。
  ⒉簡守芝於警詢及原審供稱：其有拿系爭空氣槍來打一些樹木
    和鐵罐娛樂，是用扣案之金屬喇叭彈試射等語（見105偵578
     號卷第5頁背面、原審卷二第46頁）。亦即其曾實際以系爭
    空氣槍裝填與試射鑑定相同之金屬喇叭彈，射擊樹木及鐵罐
    ，則其對於系爭空氣槍擊發金屬喇叭彈後之威力已有所認識
    ，而如上所述，系爭空氣槍能射穿監測鋁板，可見其足知系
    爭空氣槍具有不小之威力。又其交付警方查扣之槍枝，除系
    爭空氣槍外，尚有空氣短槍1枝，此有扣押目錄表在卷可憑
    （見105偵578號卷第9頁）；且其曾持該空氣短槍射擊之事
    實，亦據其於偵查中供述明確（見105偵578號卷第33頁）；
    而該空氣短槍經測試鑑定結果，未能射穿監測板（鋁板），
    單位面積動能未超過16焦耳／平方公分乙節，有桃園市政府
    警察局氣體動力式槍枝（空氣槍）動能初篩報告表及檢視照
    片附卷可佐（見105偵578卷第19至21頁）。由此可見，系爭
    空氣槍與該空氣短槍二者擊發後之威力程度差距甚大，且其
    既曾實際使用該二枝空氣槍為射擊，則其對於系爭空氣槍有
    較強之破壞力而應具有殺傷力乙節，自難諉為不知。是其辯
    稱向「阿牛」借來不知有殺傷力云云，不能採信。
  ⒊華山玩具商城（春日店）雖就原審之函詢，回覆略謂：「GAM
    O品牌的空氣槍產品，的確也有在台灣市場合法進口販售，W
    HISPER IGT這款型號，亦屬於較早期有進口的其中一款，而
    證物中所示之該把空氣槍，是否經由公開管道，於市面上購
    得的合法進口商品，則無資料可佐證」等語，固有該店108
    年4月7日函在卷可參（見原審卷三第36、37頁），然華山玩
    具商城（春日店）係屬私人店家，並非槍枝管制之有權決定
    機關，其所述並無法律上之依據。何況，該商家亦表示並無
    證據可佐證系爭空氣槍係經由公開管道購得之合法進口商品
    。再者，經原審檢附辯護人所稱型號之空氣槍資料，向經濟
    部標準檢驗局及內政部函查後，經濟部標準檢驗局函覆略謂
    ：「有關貴院所詢空氣槍，依所附銷售網站資料敘明商品名
    稱為『空氣槍』，適用直徑5.5mm喇叭彈，非屬國家標準CNS12
    775『低動能遊戲用槍』適用範圍，爰其非屬低動能遊戲用槍
    」；內政部則函覆略謂：「扣案物品，如射擊動能達20焦耳
    /每平方公分以上，具殺傷力者，為槍砲彈藥刀械管制條例
    管制範疇，依槍砲彈藥刀械管制條例第4條至第7條規定，除
    ……（省略）等機關（構）於符合法令要求時，得申請購置使
    用、運輸、轉讓、出租、出借、持有、寄藏或陳列外，餘均
    不得申請進口。」等語，有經濟部標準檢驗局108年4月3日
    經標二字第10800025480號函及內政部108年4月15日內授警
    字第1080871121號函在卷可參（見原審卷三第13至14頁背面
    ），足見辯護人所稱與系爭空氣槍同型號之槍枝，可公開合
    法販售乙節，並無依據。至於辯護人所辯「阿牛」告知被告
    系爭空氣槍為合法購買，其無違法性之認識云云，此部分僅
    係片面主張，並未能舉出「阿牛」之人供調查勾稽核實，自
    難採信。此外，簡守芝遇警前往其住處查訪時，雖主動交付
    系爭空氣槍並同意搜索，然實務上不乏犯罪嫌疑人於遇警盤
    查或搜索時，即主動交付身上所持有之違禁物的案例，是仍
    難憑此即推翻前揭積極事證，而認其主觀上無犯罪之認識。
  ㈢基上所述，簡守芝否認犯罪之辯解，要無足採，其所為非法
    持有空氣槍之犯行，足以認定。
三、論罪科刑：
  ㈠核簡守芝所為，係犯槍砲彈藥刀械管制條例第8條第4項之非
    法持有空氣槍罪。其自96年間取得系爭空氣槍而持有時起，
    迄至104年12月7日交付警方查扣時止，係同一持有行為之繼
    續，僅論以一罪。
  ㈡刑之加重、減輕事由：
  ⒈簡守芝曾因犯轉讓第三級毒品罪共5罪，經原審法院以101年
    度簡字第73號各判處有期徒刑3月、應執行有期徒刑1年確定
    ，並於101年6月29日經易科罰金執行完畢等情，有其前案紀
    錄表附卷可考（見本院卷第87頁），其於徒刑執行完畢後，
    5年以內故意再犯本案有期徒刑以上之罪，依刑法第47條第1
    項規定係屬累犯。惟考量其所犯前後兩案之犯罪性質不同，
    且其本案係始自96年間即持有，前案並於其持有行為繼續當
    中執行完畢，尚難認其有刑罰反應力薄弱之情形，爰不予加
    重其刑。
  ⒉按犯槍砲彈藥刀械管制條例第8條第4項有關空氣槍之罪，其
    情節輕微者，得減輕其刑，槍砲彈藥刀械管制條例第8條第6
    項定有明文。簡守芝持有之系爭空氣槍雖具殺傷力，然依其
    所述僅係供娛樂而已，尚無證據顯示其有使用該空氣槍為犯
    罪之意圖，抑或有實際持用為不法行為而造成實害之事證，
    足認其行為對社會治安之危險性較低，與一般擁槍自重之暴
    徒尚有所別；復考量空氣槍之動能來源為氣體，相較於使用
    具有彈頭、彈殼及火藥之子彈之槍枝而言，其殺傷力相對輕
    微，爰依槍砲彈藥刀械管制條例第8條第6項規定減輕其刑。
  ⒊槍砲彈藥刀械管制條例第18條第1項前段規定：犯本條例之罪
    自首，並報繳其持有之全部槍砲、彈藥、刀械者，減輕或免
    除其刑。此規定為刑法第62條但書所示之特別規定，自應優
    先適用。查，簡守芝係因員警於104年12月7日至其住處，查
    訪有關吳旻翰在該處試射槍枝之情事時，主動交付系爭空氣
    槍，並同意搜索等情，有其警詢筆錄及桃園市政府警察局龜
    山分局104年12月21日山警分偵字第1040033932號刑事案件
    移送書等在卷可參（見105偵578號卷第1至2、4至5頁）。可
    見員警前往上址之目的，係在查訪吳旻翰涉嫌犯罪之事證，
    與簡守芝無關，且依當時情狀，員警亦尚無合理可疑簡守芝
    持有系爭空氣槍之犯行，則其既係在員警尚未發覺其本案犯
    行前，主動交付系爭空氣槍由警方扣案，足認已合於槍砲彈
    藥刀械管制條例第18條第1項前段規定，應依上開規定減輕
    其刑（因本條項同時有免除其刑之規定，依刑法第66條但書
    規定得減輕至3分之2），並遞減其刑。
  ㈢量刑：
　　審酌簡守芝知悉具有殺傷力之空氣槍為管制物品，卻漠視法
    令禁制，未經許可而持有系爭空氣槍，所為應予非難；又考
    量其雖否認主觀上之犯意，但能主動交付系爭空氣槍供警方
    查扣，犯後態度仍非無可取之處；復審酌其持有系爭空氣槍
    之單位面積動能，較黃郁盛持有之該空氣槍動能為低（黃郁
    盛所持有之空氣槍動能為81.2焦耳/平方公分，見105偵1009
    號卷第219頁）；兼衡其犯罪之動機、目的、持有期間，及
    未持以從事其他犯罪行為，對社會尚未構成具體重大之危害
    ，以及大學畢業之智識程度、未婚、每月收入約新台幣（下
    同）2萬餘元之生活狀況等一切情狀，乃量處如主文第二項
    所示之徒刑及罰金，並就併科罰金部分，諭知如易服勞役以
    1千元折算1日之標準。
四、沒收：扣案之系爭空氣槍，經鑑定具有殺傷力，核屬槍砲彈
    藥刀械管制條例所列管之違禁物，應依刑法第38條第1項規
    定，不問屬於犯罪行為人與否，宣告沒收之。至於扣案之空
    氣短槍1枝及金屬喇叭彈等物（見105偵578號卷第9頁），因
    均非屬違禁物，亦非屬其所有而供犯罪所用之物，不予宣告
    沒收，併此敘明。
貳、被告吳旻翰部分
一、公訴意旨略以：吳旻翰知悉具有殺傷力之空氣槍，係屬槍砲
    彈藥刀械管制條例列管之違禁物，非經主管機關許可，不得
    持有、販賣，竟基於販賣具有殺傷力空氣槍之犯意，於103
    年11月間某日，前往雲林縣虎尾鎮某玩具店內，以2萬8,000
    元購得具有殺傷力之空氣槍1枝（槍枝管制編號0000000000
    號）（下稱系爭槍枝）而持有之。再以其所申設之Facebook
    （下稱臉書）帳號「Arms Jay」、「Min Han Wu」及「武浠
    镺」之名義，散布販售槍枝之訊息，並於上開臉書頁面陳列
    多把殺傷力不詳之槍枝販售。嗣蔡萬城於104年8月7日在臉
    書「武浠镺」之頁面得知上開空氣槍之販售訊息後，即與其
    聯繫，並約定以3萬5,000元購買，蔡萬城並依其指示，先匯
    款3萬元至其母親宋春芳所申設之桃園信用合作社帳號00000
    00000000號帳戶內（下稱桃信帳戶），其餘款項則約定面交
    時給付，惟蔡萬城於匯款後，因憂心該槍枝具有殺傷力而觸
    法，乃表明悔約而要求其退款而未遂，其後並由警方於104
    年12月7日，持搜索票至黃郁盛位於桃園市○○區○○路000巷00
    號之居所扣得系爭槍枝而查獲。因認吳旻翰涉犯槍砲彈藥刀
    械管制條例第8條第5項、第1項之非法販賣空氣槍未遂罪嫌
    等語。
二、公訴意旨認吳旻翰涉犯上開非法販賣空氣槍未遂罪嫌，無非
    係以其供述、證人黃郁盛、蔡萬城、王培勳之證述，及吳旻
    翰與蔡萬城之臉書回文、私訊對話紀錄、蔡萬城、黃郁盛與
    吳旻翰等之對話紀錄、存摺交易明細、「Arms Jay」、「Mi
    n Han Wu」及「武浠镺」於臉書上刊登之交易訊息、桃信帳
    戶查詢資料及內政部警政署刑事警察局105年1月25日刑鑑字
    第1048017265號鑑定書等為其主要論據。
三、吳旻翰固坦承有於上揭時、地，於網路上張貼販售空氣槍之
    文字，並經蔡萬城聯繫接洽表示購買，而嗣後並未完成交易
    等情，惟堅詞否認有何非法販賣空氣槍之犯行，辯稱：我要
    賣的那支空氣槍，是我在雲林縣虎尾鎮之迪士奈玩具店以2
    萬8,000元購入，並以3萬5,000元販售，我買的時候該支空
    氣槍係合法的，並未超過初速20焦耳／平方公分，我沒有改
    造或加工過該支空氣槍，僅有加裝望遠鏡，而該支空氣槍原
    本放在桃園市桃園區復興路之居所，遭黃郁盛移到茶專路居
    所後，我就再也沒有接觸到該支空氣槍，之後在茶專路居所
    查扣之系爭槍枝，我無法確定是否就是要販賣的該支空氣槍
    ，因為與我最初交付黃郁盛時相較，多了扳機和彈匣，望遠
    鏡也不見了，我販賣的該支空氣槍是合法、不具殺傷力的等
    語。
四、經查：
  ㈠吳旻翰於網路上張貼販售型號「EVANIXAr-6突擊者」空氣槍
    之文字，並以3萬5,000元之價格販售，後經蔡萬城聯繫接洽
    表示購買，並匯款3萬元至其指定之桃信帳戶，惟因蔡萬城
    嗣後表示不欲購買，致其並未實際交付空氣槍而未完成交易
    等情，為吳旻翰供述明確，核與蔡萬城於警詢、偵查及原審
    中證述之情節一致（見105偵6841號卷第124至125頁、105偵
    1009號卷第245至246頁、原審卷三第42至44頁），並有蔡萬
    城之存摺明細、桃信帳戶查詢資料、「武浠镺」名義所刊登
    之販賣訊息、「武浠镺」與蔡萬城之臉書對話留言、對話紀
    錄及吳旻翰與蔡萬城之電話錄音譯文等附卷可佐（見105偵6
    841號卷第126頁、第127頁及反面、第129至136頁反面、第1
    41至148頁、第150頁），是此部分事實應屬實在。
  ㈡警方於104年12月7日，持搜索票至黃郁盛位於桃園市○○區○○
    路000巷00號之居所扣得系爭槍枝，此有搜索票、搜索扣押
    筆錄及扣押目錄表等在卷可參（見105偵1009號卷第138至14
    1頁）。黃郁盛供稱系爭槍枝為吳旻翰所有（見105偵1009號
    卷第7頁）；而吳旻翰固亦承認系爭槍枝為其所有，並確屬
    欲販賣該槍，惟辯稱已遭黃郁盛改造過等語（見105偵1009
    號卷第68頁背面、原審卷二第42頁）。是本案之爭點，在於
    吳旻翰所欲販售之空氣槍是否具有殺傷力？以及該槍與系爭
    槍枝是否具有同一性？茲查：
  ⒈吳旻翰所刊登欲販賣之該支空氣槍，所載之型號為「EVANIX 
    Ar-6突擊者」（見105偵6841號卷第155頁）；而系爭槍枝經
    送鑑定，認為係屬南韓DUK IL ARMS廠之HUNTING MASTER-AR
     6型空氣槍，經灌氣後擊發鉛彈，單位面積動能為81.2焦耳
    /平方公分，此有內政部警政署刑事警察局105年1月25日刑
    鑑字第1048017265號鑑定書在卷可參（見105偵6841號卷第8
    0頁）。二者中之「Ar-6」與「AR6」固屬類似，但其全稱一
    為「EVANIX Ar-6」，一為「HUNTING MASTER-AR6」，是否
    相同？仍非無疑。
  ⒉細觀吳旻翰上開貼文下方所附之該支空氣槍照片，及其傳送
    給蔡萬城之該枝空氣槍照片（見105偵6841號卷第130頁、第
    155頁及背面），可見其欲販賣之該支空氣槍，除於槍枝上
    方有安裝望遠鏡外，於槍枝底部亦設有支撐之腳架，另於槍
    枝上緣亦可見有一凹槽處；與系爭槍枝遭查獲時之照片比較
    （見105偵6841號卷第81頁背面至82頁之影像三至八照片）
    ，系爭槍枝並未安裝有望遠鏡及支撐之腳架，且於槍枝上緣
    處之凹槽處，則有一銀色之物品裝填於該處，可見兩者相較
    於外觀上確有所不同。參以黃郁盛於警詢時供稱：吳旻翰要
    賣給蔡萬城的該支AR6突擊者槍枝，實際上是缺彈匣的，我
    好意自行購買彈匣讓槍枝結構完整等語（見105偵1009號卷
    第7頁背面）。且黃郁盛亦證稱：我在104年10月底搬離復興
    路住處，吳旻翰沒有來拿系爭槍枝，我就把該槍搬到茶專路
    住處；我搬到茶專路之住處後，他沒有茶專路住處的鑰匙，
    就進不去等語（見105偵6841號卷第47頁、原審卷二第129頁
    ）。亦即自黃郁盛於104年10月底將系爭槍枝移置茶專路住
    處後，直至104年12月7日為警方查獲時止，吳旻翰已未再接
    觸到系爭槍枝，反而係在黃郁盛之實力支配之下，而如上述
    ，黃郁盛亦自承有為系爭槍枝添購彈匣，可見吳旻翰欲出售
    給蔡萬城之該支空氣槍之原狀，已在黃郁盛之持有當中遭到
    更動甚明。
  ⒊蔡萬城於警詢時證稱：我在購買前有向賣方（即吳旻翰）詢
    問，如果是違法改造具有殺傷力的，我就不會買，對方一再
    表示是合法的等語（見105偵6841號卷第124頁背面）；並於
    原審證稱：我原本是要向「武浠镺」買臉書上PO的那支槍，
    因為在網路上看到蠻漂亮的，所以想跟賣家請教，該槍枝有
    無違法或改裝，賣家跟我說沒有，我才會想要交易，我有問
    賣家是否違法，對方說沒有違法、都符合法律，我後來和吳
    旻翰通電話，就是要問他槍枝有無違法，他在電話中是跟我
    說沒有違法等語（見原審卷三第42頁背面至43頁背面）。佐
    以吳旻翰與蔡萬城於電話中有如下之對話：「B（即蔡萬城
    ）：武先生你那個真的是正常的沒有違法吼。A（即吳旻翰
    ）：放心啦，你現在才在懷疑這個」、「B：如果那東西違
    法我就不會買了。A：那不會違法，拿到警察面前我都不怕
    」，有其等間之對話錄音譯文在卷可參（見105偵6841號卷
    第141頁），互核與蔡萬城上述所證一致。且參之黃郁盛與
    蔡萬城間就吳旻翰欲出售之該支空氣槍之性質的對話，蔡萬
    城問說「可是那個槍是違法的耶」，黃郁盛答稱「不會不會
    ，那把槍是會玩的人才會違法，不然他就是一般而已，出速
    都不會超過（見105偵6841號卷第57頁），並稱：「那支槍
    講難聽一點，根本不能擊發，而且也沒有彈匣」（見105偵6
    841號卷第146頁）；而黃郁盛並於原審證稱：吳旻翰那支槍
    完整，只是不能用、不能擊發等語（見原審卷二第129頁背
    面）。既然吳旻翰欲出售之槍枝，依黃郁盛所言其出速不會
    超過，甚至不能擊發、不能用，則是否具有殺傷力？即大有
    可疑。按此，可見吳旻翰既於與蔡萬城之交易過程中，屢次
    向蔡萬城表示其欲販售之該支空氣槍並不具殺傷力、未經改
    造且符合法律規範等情事，且黃郁盛亦告知蔡萬城該空氣槍
    不會違法，則吳旻翰欲販售之該枝空氣槍，是否即為系爭槍
    枝，及是否確具殺傷力等節，均有可疑。則其辯稱欲販售之
    該枝空氣槍並不具殺傷力乙節，尚非無據。
  ⒋蔡萬城因擔心向吳旻翰所購之空氣槍涉有違法疑慮，而不願
    購買，乃要求吳旻翰退還其先前所匯之3 萬元，然因吳旻翰
    避不見面，蔡萬城遂透過臉書與黃郁盛取得聯繫，並經黃郁
    盛告稱吳旻翰欲販賣之該枝空氣槍實際上係放在他那裏等情
    ，固據蔡萬城、黃郁盛證述明確（見原審卷二第127頁、卷
    三第44至45頁），復有蔡萬城與黃郁盛聯繫之對話紀錄附卷
    可查（見105偵6841號卷第137至140頁背面）。然從黃郁盛
    亦曾於電話中向蔡萬城表示：「（槍）有阿還在我這阿，他
    （吳旻翰）欠我錢所以我把槍押著，可是我是放我朋友那邊
    ，因為那槍違法的，我不敢放在我家」、「就超過射速阿，
    他一公里內可以打破一個鐵碗」、「所以我想說這種帶出去
    會被警察抓，我也不敢放家裡」等語，此有其等間之對話譯
    文在卷足憑（見105偵1009號卷第39頁）。由此可見，黃郁
    盛並未將吳旻翰所欲販售之該支空氣槍放在其居處，而係放
    置在其友人處，則警方自黃郁盛處扣得之系爭槍枝，是否即
    為吳旻翰欲販售之該支空氣槍？似非無疑。黃郁盛於此次與
    蔡萬城之對話中，雖稱吳旻翰欲販售之空氣槍違法云云，惟
    此除與其前述所稱之不違法乙節，已見歧異外；況黃郁盛於
    原審亦證稱：我並未試射過吳旻翰放在我這邊的系爭槍枝，
    我會判斷為違法，是從YOUTUBE上的影片看到系爭槍枝應該
    是用在打獵，看完後怕怕的，所以我放在別人那邊，我不能
    確定吳旻翰叫我保管的槍枝，與影片上看到的是一模一樣；
    我會跟蔡萬城講說會玩的人才會違法，是想說他（蔡萬城）
    真的拿去的話，變成我錢拿不到等語（見原審卷二第127至1
    30頁）。可見黃郁盛並未試射過吳旻翰所放置欲販售之空氣
    槍，而其認為該槍違法係從網路上觀看影片而來，其並不能
    斷定為同款槍枝，尤有甚者，其係恐蔡萬城若取走該空氣槍
    後，反將導致其無法向吳旻翰追回欠款。準此以觀，黃郁盛
    上開於電話中告訴蔡萬城說那槍違法云云，顯欠事實根據，
    且帶有私心，其所述之憑信性有疑，自難憑此即認定吳旻翰
    欲販售給蔡萬城之空氣槍具有殺傷力。
  ⒌雖然黃郁盛證稱：吳旻翰有針對系爭槍枝之擊錘加工過，再
    賣給蔡萬城，並預計交槍時，再把該把AR6突擊者空氣槍的
    擊錘綁上橡皮筋，以增強擊錘擊發能力，以讓該槍具殺傷力
    ；吳旻翰會改造槍枝，是王培勳跟我說的（見105偵6841 號
    卷第49頁、105偵1009號卷第206頁、原審卷二第126頁）；
    及王培勳於警詢證稱：以空氣槍為例，我知道吳旻翰是在內
    部鑽大出氣孔增加威力等語（見105偵6841號卷第109頁）。
    惟系爭槍枝經原審送請內政部警政署刑事警察局鑑定是否經
    過改造，該局回覆略謂：「有關扣案槍枝（槍枝管制編號00
    00000000）之擊錘、膛線等處有無經過改造，或有何處經過
    改造，因無原廠未改造槍枝供對照，本局無法研判」等語，
    有該局108年1月11日刑鑑字第1078010682號函在卷可參（見
    原審卷二第164頁）。由此可見，黃郁盛、王培勳所證吳旻
    翰有改造系爭槍枝云云等節，並無證據可供補強佐證，自均
    難信為真實。
五、據上所述，依檢察官所提之現有證據，尚難證明吳旻翰確有
    非法販賣空氣槍未遂及非法持有具殺傷力之空氣槍等犯行，
    基於罪證有疑、利於被告之證據法則，自應諭知吳旻翰無罪
    。
參、部分撤銷原判決及駁回檢察官上訴之理由
一、簡守芝上訴否認犯罪固無理由，惟其上訴指摘原判決對其之
    量刑有失比例並嫌過重乙節，則屬有據。原判決就此部分既
    有可議，自應予以撤銷改判。
二、檢察官上訴雖以：原審認吳旻翰販賣之空氣槍與系爭槍枝無
    法確認同一性，尚嫌速斷；且黃郁盛於電話中提到「那把槍
    是會玩的人才會違法」、「初速都不會超過」等情，可知吳
    旻翰主觀上知悉系爭槍枝具有殺傷力，原審卻認其主觀上不
    知有殺傷力乙節，容有疑義等語指摘原判決不當。惟如上開
    「貳、被告吳旻翰部分」所述，依現有證據確仍存有合理可
    疑，而難以積極證明吳旻翰有檢察官所指之本案犯嫌，是檢
    察官之上訴並無理由，應予駁回。
肆、綜上所述，被告簡守芝之上訴為部分有理由、部分無理由；
    檢察官之上訴則無理由。原判決既有上開部分可議之處，本
    院自應將原判決之違誤部分撤銷改判如主文第二項所示，並
    駁回檢察官之上訴。
伍、被告吳旻翰經合法傳喚，無正當之理由不到庭，爰不待其陳
    述，逕行判決。
據上論斷，應依刑事訴訟法第368條、第369條第1項前段、第364
條、第299條第1項前段、第301條第1項前段、第371條，判決如
主文。
本案經臺灣桃園地方檢察署檢察官林岷奭起訴，臺灣高等檢察署
檢察官賴正聲到庭執行職務。
中　　華　　民　　國　　109 　年　　2 　　月　　26　　日
            刑事第二十二庭審判長法　官  洪于智
                                法　官  汪怡君
                                法　官  陳銘壎
以上正本證明與原本無異。
如不服本判決，應於收受送達後20日內向本院提出上訴書狀，其
未敘述上訴之理由者並得於提起上訴後20日內向本院補提理由書
（均須按他造當事人之人數附繕本）「切勿逕送上級法院」。惟
檢察官就本院維持第一審就被告吳旻翰所為無罪判決提起上訴之
理由，須受刑事妥速審判法第9條限制。
刑事妥速審判法第9條：
除前條情形外，第二審法院維持第一審所為無罪判決，提起上訴
之理由，以下列事項為限：
一、判決所適用之法令牴觸憲法。
二、判決違背司法院解釋。
三、判決違背判例。
刑事訴訟法第 377 條至第 379 條、第 393 條第 1 款之規定，
於前項案件之審理，不適用之。
                                書記官  吳思葦
中　　華　　民　　國　　109 　年　　2 　　月　　26　　日
附錄：本案論罪科刑法條全文
槍砲彈藥刀械管制條例第8條
未經許可，製造、販賣或運輸鋼筆槍、瓦斯槍、麻醉槍、獵槍、
空氣槍或第 4 條第 1 項第 1 款所定其他可發射金屬或子彈具
有殺傷力之各式槍砲者，處無期徒刑或 5 年以上有期徒刑，併
科新臺幣 1 千萬元以下罰金。
未經許可，轉讓、出租或出借前項所列槍枝者，處 5 年以上有
期徒刑，併科新臺幣 1 千萬元以下罰金。
意圖供自己或他人犯罪之用，而犯前二項之罪者，處無期徒刑或
7 年以上有期徒刑，併科新臺幣 1 千萬元以下罰金。
未經許可，持有、寄藏或意圖販賣而陳列第 1 項所列槍枝者，
處 3 年以上 10 年以下有期徒刑，併科新臺幣 7 百萬元以下罰
金。
第 1 項至第 3 項之未遂犯罰之。
犯第 1 項、第 2 項或第 4 項有關空氣槍之罪，其情節輕微者
，得減輕其刑。